【裁判字號】    97,交聲,242
【裁判日期】    971229
【裁判案由】    違反道路交通管理處罰條例聲明異議
【裁判全文】
臺灣苗栗地方法院交通事件裁定         97年度交聲字第242號
原處分機關  交通部公路總局新竹區監理所苗栗監理站
異  議  人
即受處分人  甲○○
上列異議人即受處分人因違反道路交通管理處罰條例案件，對於
原處分機關民國97年11月18日所為之竹監苗字第裁54-F00000000
號處分（原舉發案號：苗縣警交字第F00000000 號），聲明異議
，本院裁定如下：
    主    文
異議駁回。
    理    由
一、按汽車車身、引擎、底盤、電系等重要設備變更或調換，或
    因交通事故遭受重大損壞修復後，不申請公路主管機關施行
    臨時檢驗而行駛者，處汽車所有人2,400元以上9,000元以下
    罰鍰，並責令其檢驗，道路交通管理處罰條例第18條第1 項
    定有明文。
二、原處分意旨略以：異議人即受處分人甲○○駕駛車牌號碼6H
    -1612 號自用小貨車，於民國97年8 月22日9 時50分許，行
    經苗栗縣竹南鎮○市路○ 段126 號前，為苗栗縣警察局交通
    警察隊西濱分隊員警舉發「自小貨車後座加裝一排座椅（責
    令驗車）（後座椅底座有固定）」違規；嗣異議人於舉發通
    知單所載期限內到案申訴，經原處分機關調查後，仍認異議
    人有上開違規行為明確，乃依道路交通管理處罰條例第18條
    第1 項暨違反道路交通管理事件統一裁罰基準及處理細則第
    41第4 項規定，於97年11月18日裁處異議人罰鍰新臺幣（下
    同）3,600元並責令檢驗，原處分並無不法等語。
三、異議意旨略以：警員舉發以一排座椅固定為由即開罰單，惟
    異議人之車輛係用於裝作農用工具及農作物搬運，車身及車
    體也是保持原狀，並無變更；平日所載貨物亦皆合於自用一
    般貨車之規格，車椅確實無固定而是活動開放式，為此向法
    院提出聲明異議，請求撤銷原處分等語。
四、經查：
（一）按貨車駕駛定每一座位之寬度，不得少於38公分，但駕駛
      人座位寬度不得少於60公分，連駕駛人座位不得超過3 個
      座位，道路交通安全規則第41條第1 項第4 款定有明文；
      顯見貨車之座椅裝設應僅限於駕駛室，而貨車之貨廂為載
      貨用途不得裝設座椅供人乘坐。又汽車之基本功能為安全
      載運客、貨，汽車座椅之規格、結構、安裝牢靠與否，攸
      關乘客人身安全，故汽車座椅自屬「車身等重要設備」無
      疑，合先敘明。
（二）異議人對於在上揭時、地，駕駛車號6H-1612 號自用小貨
      車為警攔停之事實，並不否認，惟矢口否認有上開違規行
      為。然查，異議人所有之車輛，係89年7 月出廠之中華FR
      2.O2H2A 型自用小貨車，核定之座位數為駕駛位2 個乙節
      ，有汽車車籍查詢1 份附卷可稽，是該車車種即係供載貨
      物使用之自用小貨車，依前開道路交通安全規則第41條第
      1 項第4 款之規定，該貨車之座椅裝設應僅限於駕駛室，
      貨廂不得裝設座椅供人乘坐。異議人雖辯稱該車之車身及
      車體均保持原狀，並無變更云云，然觀諸異議人所提出之
      車輛照片，車輛貨廂確實裝有第二排橫式座椅，惟該車為
      自小貨車，貨廂僅得為載貨用途，不得裝設座椅供人乘坐
      ，已如前述。而揆諸前開說明，汽車加裝座椅，係屬汽車
      車身等重要設備之變更，為保障現實或隨時潛在可能使用
      該加裝座椅之乘客安全，異議人自應先行申請公路主管機
      關施行臨時檢驗，方能駕用該加裝後一排座椅、預供載客
      使用之自小貨車。異議人既於該自小貨車之貨廂加裝一排
      座椅，依規定即應先行申請公路主管機關施行臨時檢驗，
      詎異議人未行申請即逕自加裝座椅，自屬違反前開道路交
      通管理事件第18條第1 項之規定。從而，異議人有於自小
      貨車後座加裝一排座椅而未申請臨時檢驗即行駛之行為，
      且經合法舉發一事堪予認定，本件事證明確，應依法論科
      。
五、綜上所述，本件異議人既有前揭車身屬可變更設備，變更不
    申請臨時檢驗而行駛之違規行為，原處分機關依道路交通管
    理處罰條例第18條第1 項規定及違反道路交通管理事件統一
    裁罰基準表，裁處異議人罰鍰3,600 元，並責令檢驗，核無
    違法或不當之情事，聲明異議意旨僅執前詞，任意指摘原處
    分，並無理由，應予駁回。
六、據上論斷，應依道路交通管理處罰條例第87條第2 項、道路
    交通案件處理辦法第19條，裁定如主文。
中    華    民    國    97    年    12    月    29    日
                  交通法庭  法  官  林卉聆
以上正本證明與原本無異。
如不服本裁定應於送達後5 日內向本院提出抗告狀。
                            書記官  楊慧萍
中    華    民    國    97    年    12    月    29    日


司法院資訊處製作；財團法人民間司法改革基金會備份。
